臺灣澎湖地方法院刑事判決　　　　　　　　99年度訴字第37號
公　訴　人　臺灣澎湖地方法院檢察署檢察官
被　　　告　林鉦皓
選任辯護人　張宗隆律師
被　　　告　紀宏威
選任辯護人　許文贊律師
被　　　告　程相偉
　　　　　　陳嘉琦
上二人共同
指定辯護人　本院公設辯護人　張寅煥
上列被告因毒品危害防制條例等案件，經檢察官提起公訴（99年
度偵字第497號、第498號、第530號、第554號、第693號、第704
號、第760號、第793號），本院判決如下：
    主    文
程相偉共同販賣第二級毒品，計參罪，各處如附表一編號2-3、
附表三編號2所示之宣告刑（含主刑及從刑）。又販賣第二級毒
品，計玖罪，各處如附表二編號1-5、附表五編號1-4所示之宣告
刑（含主刑及從刑）。又未經許可，持有空氣槍，處有期徒刑參
年貳月，併科罰金新臺幣伍萬元，罰金如易服勞役，以新臺幣壹
仟元折算壹日，扣案之空氣槍壹枝、子彈壹批均沒收。應執行有
期徒刑肆年陸月，併科罰金新臺幣伍萬元，罰金如易服勞役，以
新臺幣壹仟元折算壹日，扣案如附表一編號2-3、附表二編號1-5
、附表三編號2、附表五編號1-4「宣告沒收、抵償之物」欄所示
之物均依該欄沒收、抵償、空氣槍壹枝、子彈壹批均沒收。
紀宏威共同販賣第二級毒品，計貳罪，均累犯，各處如附表一編
號2-3所示之宣告刑（含主刑及從刑）。應執行有期徒刑伍年，
扣案如附表一編號2-3「宣告沒收、抵償之物」欄所示之物均依
該欄沒收。
林鉦皓共同販賣第二級毒品，處如附表三編號2所示之宣告刑（
含主刑及從刑）。又販賣第二級毒品，處如附表四編號2所示之
宣告刑（含主刑及從刑）。又明知為禁藥而轉讓，處有期徒刑陸
月（即附表四編號3）。應執行有期徒刑肆年，扣案如附表三編
號2「宣告沒收、抵償之物」欄、附表四編號2「宣告沒收、抵償
、沒收銷燬」欄所示之物均依該欄沒收、抵償或沒收銷燬。
陳嘉琦幫助販賣第二級毒品，處有期徒刑貳年，緩刑伍年。
    事    實
一、紀宏威曾因詐欺罪，經本院判處有期徒刑3月確定，甫於民
    國97年4月23日易科罰金執行完畢。
二、程相偉、紀宏威、林鉦皓、陳嘉琦均明知安非他命屬於毒品
    危害防制條例第2條第2項第2款所規定之第二級毒品，依法
    不得持有、轉讓、運輸、販賣。詎其等各有下列行為：
（一）程相偉與紀宏威共同基於販賣、運輸第二級毒品之犯意聯
      絡，均於98年5月間某日，在高雄市左營區「美麗派對」
      大樓3樓，以新臺幣（下同）15-16萬元左右之價格，向綽
      號「紀自強」之不詳男子，販入第二級毒品安非他命10錢
      （每錢約3.87公克），再由紀宏威將上開安非他命藏於己
      身，以搭乘「台華輪」自高雄至澎湖之方式，將上開安非
      他命運輸至澎湖，程相偉、紀宏威再以每小包安非他命（
      約0.1公克）1千元之價格，販賣予黃玉琪、林鉦皓等人，
      所得利潤由兩人朋分（詳細時間、地點、交易對象及方式
      ，均詳如附表一所示）。
（二）程相偉意圖營利，於98年7月至10月之期間，在高雄市左
      營區某處，販賣第二級毒品予林鉦皓4次；又於98年12月
      底獲1月初，在馬公市○○里○○街4號住處，販賣第二級
      毒品安非他命予黃玉琪1次（詳細時間、地點、交易對象
      及方式，均詳如附表二所示）。
（三）程相偉、林鉦皓共同基於販賣、運輸第二級毒品之犯意聯
      絡，於98年10月間某日，推由程相偉前往高雄地區，以
      22,000元之價格向綽號「黃鴻霖」之不詳男子購買安非他
      命5錢。「黃鴻霖」委請「陸依齡」將上開安非他命，持
      往高雄市○○路156號7樓交予程相偉之女友謝宜融（另行
      審理），再由共同基於運輸第二級毒品犯意聯絡之謝宜融
      ，將上開安非他命藏於己身，與程相偉共同搭乘飛機自高
      雄至澎湖之方式，將上開安非他命運輸至澎湖。程相偉、
      林鉦皓再以每小包安非他命（約0.1公克）1千元之價格，
      販賣予紀雅雯，但紀雅雯僅交付500元，尚餘500元未付款
      。又程相偉於98年12月間至99年1月間之某日，先以電話
      向「黃鴻霖」表示欲以22,000元之價格，購買安非他命5
      錢，「黃鴻霖」再委請「陸依齡」持往高雄市○○路156
      號7樓交予謝宜融，再由謝宜融將上開安非他命藏於己身
      ，以搭乘飛機自高雄至澎湖之方式，將上開安非他命運輸
      至澎湖（詳細時間、地點、方式，均詳如附表三所示）。
（四）陳嘉琦於98年10-12月間某日，明知程相偉託其轉交林鉦皓
      之包裹，內係供其等販賣所用之安非他命，竟仍基於幫助
      販賣第二級毒品之犯意，攜往馬公市「玉堂飯店」林鉦皓
      租房處交予林鉦皓，並代林鉦皓將販毒所得轉交程相偉。
      又林鉦皓基於販賣第二級毒品之犯意，於98年12月4日4時
      23 分許，在馬公市「玉堂飯店」606號房，販賣第二級毒
      品安非他命予黃玉琪；另於99年6月29日19時許，基於轉
      讓禁藥之犯意，在馬公市○○街11巷14號5樓，將安非他
      命無償轉讓蘇子芳施用（詳細時間、地點、方式，均詳如
      附表四所示）。嗣經警於99年6月30日18時許，在馬公市
      ○○街11巷14號5樓林鉦皓住處，扣得安非他命1小包（毛
      重0.5公克）、電子磅秤1台，及與本案無關之愷他命1小
      包（毛重0.5公克）、吸食工具1組、收納盒3盒、拉K管1
      支、安非他命吸食器1支、噴燈瓦斯1組。
（五）程相偉各基於販賣第二級毒品之犯意，於附表五所示之時
      、地，由黃玉琪（另行審理）幫助代為介紹或聯繫，販賣
      安非他命予附表五所示之人（詳細時間、地點、交易對象
      及方式，均詳如附表五所示）。
三、程相偉明知可發射子彈具有殺傷力之空氣槍，為槍砲彈藥刀
    械管制條例所管制之物品，未經許可，不得無故持有，竟於
    99年4月間，自綽號「阿潘」之不詳男子受讓空氣槍1把，並
    將上開空氣槍藏置在其馬公市○○里○○街4號住處以持有。
    嗣經警於99年7月1日，持搜索票至上開處所，查獲上開空氣
    槍1支、子彈1批，及與本案無關之愷他命10小包（毛重6公克
    ）、吸食工具1批；程相偉並於99年7月20日主動提出分裝安
    非他命所用之電子磅秤1台供查扣。
四、案經澎湖縣政府警察局移送臺灣澎湖地方法院檢察署檢察官
    偵查起訴。
   理    由
壹、證據能力部分：
一、按被告以外之人於審判外之陳述雖不符刑事訴訟法第159 條
    之1至之4等條文之規定，而經當事人於審判程序同意作為證
    據，法院審酌該言詞陳述或書面陳述作成時之情況，認為適
    當者，亦得為證據；當事人、代理人或辯護人於法院調查證
    據時，知有刑事訴訟法第159條第1項不得為證據之情形，而
    未於言詞辯論終結前聲明異議者，視為有前項之同意，刑事
    訴訟法第159條之5定有明文。又被告以外之人於偵查中向檢
    察官所為陳述，除顯有不可信之情況者外，得為證據，刑事
    訴訟法第159條之1第2項亦定有明文。本件證人程相偉、林鉦
    皓、謝宜融、陳嘉琦、黃玉琪、紀雅雯、許心潔、蘇子芳、
    陳建鴻等人於警訊、偵查中之陳述，其性質雖屬傳聞證據，
    惟並無符合刑事訴訟法第159條之1至之4等前四條之情形，
    且上開筆錄於本院審理時經予以提示並告以要旨，各經檢察
    官及被告、辯護人表示意見，當事人均未於言詞辯論終結前
    對該等筆錄內容異議，且無證據顯示檢察官在偵查時有不法
    取供之情形，復查無顯不可信之情況，依上開說明，上開證
    人於警訊、偵查中之陳述，均有證據能力。
二、按有事實足認被告或犯罪嫌疑人有最輕本刑為3年以上有期徒
    刑之罪嫌，並危害國家安全或社會秩序情節重大而有相當理
    由可信其通訊內容與本案有關，且不能或難以其他方法蒐集
    或調查證據者，得發通訊監察書，通訊保障及監察法第5條第
    1項第1款定有明文。查本案係依本院98年聲監字第49號、98
    年聲監續字第60號、61號、99年聲監字第9號、99年聲監續字
    16號、第27號等通訊監察書就被告程相偉、林鉦皓、黃玉琪
    、陳嘉琦等人使用之行動電話實施通訊監察，有上開通訊監
    察書可稽。本院審諸前開通訊監察書業已載明案由及涉嫌觸
    犯之法條、監察對象、監察之通訊種類及號碼等足資識別之
    特徵、監察處所、監察理由、監察期間、監察方法、聲請機
    關或依職權核發、執行機關、適用法條、監察結果報告等事
    項，符合通訊保障及監察法之法定程式，認該監聽所得錄音
    應有證據能力。
三、又公務員本於職務製作之紀錄文書，依刑事訴訟法第159條之
    4第1款規定，雖亦得為證據。然參以該條款之規範意旨，係
    基於該等文書係公務員依其職權所製作，與其責任、信譽攸
    關，若有錯誤、虛偽，公務員可能因此負擔刑事及行政責任
    ，從而其正確性高，且該等文書經常處於可受公開檢查之狀
    態，如有錯誤，甚易發覺而予即時修正，是以除顯有不可信
    之狀況外，其真實之保障極高，故將之列為傳聞法則之例外
    得直接作為證據，亦得避免該管公務員須經常接受法院傳喚
    實施交互詰問，造成其公務執行之困擾。然偵查人員將監聽
    內容製作成譯文，乃係將上開監聽紀錄轉為具體文字紀錄，
    係員警或其他執法人員針對個別刑事案件所製作，且往往為
    認定被告有罪與否之重要依據，本院爰認偵查機關或其他執
    法人員於刑事案件就被告以外之人於審判外陳述所為之紀錄
    ，要不得逕以同法第159條之4第1款規定視為傳聞法則之例外
    情形，故認卷附通訊監察譯文，均具有證據之適格。
貳、實體部分：
一、前揭犯罪事實，業據被告程相偉、紀宏威、林鉦皓、陳嘉琦
    坦白承認，並有下列事證可佐：證人程相偉、林鉦皓、謝
    宜融、陳嘉琦、黃玉琪、紀雅雯、許心潔、蘇子芳、陳建鴻
    等人之陳述。自被告林鉦皓住處查扣之電子磅秤1台、安
    非他命1小包（毛重0.5公克）；自被告程相偉住處查扣之空
    氣槍1支，被告程相偉提出供查扣之電子磅秤1台。卷附通
    訊監察譯文（澎警刑字第0991213596號警詢卷二第268頁-第
    387頁）。自被告林鉦皓住處查扣之安非他命1小包，經鑑
    定後，確含第二級毒品甲基安非他命成分，有交通部民用航
    空局航空醫務中心毒品鑑定書可稽（澎警刑字第0991213596
    號警詢卷二第222頁）。被告程相偉持有之空氣槍，經送
    內政部警政署刑事警察局鑑定結果略以：送鑑空氣槍1支係
    氣體動力式槍枝，以小型高壓氣體鋼瓶內氣體為發射動力，
    經以金屬彈丸測試三次，其中彈丸最大發射速度為144公尺/
    秒，計算其動能為3.8焦耳，換算其單位面積動能為23焦耳/
    平方公分，依日本科學警察之研究結果，彈丸單位面積動能
    達20焦耳/平方公分，足以穿入人體皮肉層，有鑑定書可稽
    （偵字第497號卷第107-108頁）。上開空氣槍經發射後，既
    可穿入人體皮肉層，足認具有殺傷力。從而，被告程相偉、
    紀宏威、林鉦皓共同販賣、運輸或販賣第二級毒品犯行，被
    告林鉦皓轉讓禁藥之犯行，被告程相偉未經許可持有空氣槍
    之犯行，被告陳嘉琦幫助販賣第二級毒品犯行，均事證明確
    ，堪以認定。
二、論罪科刑部分：
（一）被告程相偉部分：
１、按行為後法律有變更者，適用行為時之法律。但行為後之法
    律有利於行為人者，適用最有利於行為人之法律，刑法第2
    條第1 項定有明文。又有關新舊法之比較，應就罪刑有關之
    共犯、未遂犯、想像競合犯、牽連犯、連續犯、結合犯以及
    累犯加重、自首減輕暨其他法定加減原因與加減例等一切情
    形，綜其全部罪刑之結果而為比較，不能割裂而分別適用（
    最高法院99年度台上字第6607號判決意旨參照）。又毒品危
    害防制條例於98年5月20日修正時，並未明定自何時起生效
    ，自應類推適用中央法規標準法第13條規定：「法規明定自
    公布日或發布日施行者，自公布或發布之日起算至第3日起
    發生效力」之規定，認毒品危害防制條例生效施行日即應為
    同年月22日。被告程相偉如附表一編號1-3之犯行，係發生
    於98年5月間，起訴書雖未認定係於毒品危害防制條例生效
    施行前或施行後，本院仍以對被告程相偉較有利之方式適用
    法律。查毒品危害防制條例第4條第2項規定：「製造、運輸
    、販賣第二級毒品者，處無期徒刑或7年以上有期徒刑，得
    併科新臺幣7百萬元以下罰金。」，修正後毒品危害防制條
    例第4條第2項則規定為：「製造、運輸、販賣第二級毒品者
    ，處無期徒刑或7年以上有期徒刑，得併科新臺幣1千萬元以
    下罰金。」，修正後之條文，將得併科之罰金數額提高至新
    臺幣1千萬元，此部分固以修正前規定較有利於被告，然同
    條例第17條則於修正後增列第2項：「犯第4條至第8條之罪
    於偵查及審判中均自白，減輕其刑」之規定，而被告程相偉
    如附表一編號1-3所示犯行，於偵查及審判中均自白犯罪，
    經綜合比較結果，應整體適用修正後之規定，較有利於被告
    程相偉。
２、核被告程相偉如附表一編號1-3、如附表二編號1-5、附表三
    編號1-3、附表五編號1-4所為，均係犯毒品危害防制條例第
    4 條第2項之運輸、販賣第二級毒品罪名；另犯槍砲彈藥刀
    械管制條例第8條第4項之非法持有空氣槍罪名。被告程相偉
    與紀宏威間，就附表一編號1-3之犯行；與林鉦皓、謝宜融
    間，就附表三編號1、3之犯行；與林鉦皓間，就附表三編號
    2之犯行，分別有犯意聯絡及行為分擔，各均為共同正犯。
    又澎湖縣係屬離島偏遠地區，毒販至臺灣本島取得毒品貨源
    攜回澎湖，與其後在澎湖販賣毒品予他人之行為，性質上有
    前後階段關係，是故，被告程相偉如附表一編號1、附表三
    編號1、3之販入、運輸第二級毒品之行為，為後階段之販賣
    第二級毒品行為所吸收，均不另論罪。被告程相偉所犯上開
    12次販賣暨共同販賣第二級毒品，及未經許可持有空氣槍犯
    行，時間有別，犯意不同，應予分論併罰。
３、按犯毒品危害防制條例第4條至第8條、第10條或第11條之罪
    ，供出毒品來源，因而查獲其他正犯或共犯者，減輕或免除
    其刑；犯第4條至第8條之罪於偵查及審判中均自白者，減輕
    其刑，毒品危害防制條例第17條第1項、第2項分別定有明文
    。查被告程相偉於偵查及審判中就違反毒品危害防制條例第
    4條之罪部分均自白犯行，各均依毒品危害防制條例第17條
    第2項規定，減輕其刑。爰審酌被告程相偉正值壯年，竟不
    思以正當途徑取得金錢，明知第二級毒品安非他命戕害人體
    身心健康非輕，卻為圖獲利而自高雄引進安非他命進入澎湖
    販賣，以及非法持有空氣槍，具危害社會治安及他人生命安
    全之高度危險，惟被告程相偉犯後均坦承犯行等一切情狀，
    分別量處如主文所示之刑，並定其應執行之刑，暨就併科罰
    金部分諭知易服勞役之折算標準。
（二）被告紀宏威部分：
１、毒品危害防制條例於98年5月20日修正時，並於同年月22日
    生效施行，已如前述。被告紀宏威如附表一編號1-3之犯行
    ，係發生於98年5月間，本件既無證據證明被告紀宏威前述
    犯行發生於毒品危害防制條例生效施行後，而毒品危害防制
    條例第4條第2項規定：「製造、運輸、販賣第二級毒品者，
    處無期徒刑或7年以上有期徒刑，得併科新臺幣7百萬元以下
    罰金。」，修正後毒品危害防制條例第4條第2項則規定為：
    「製造、運輸、販賣第二級毒品者，處無期徒刑或7年以上
    有期徒刑，得併科新臺幣1千萬元以下罰金。」。修正後之
    條文，將得併科之罰金數額提高至新臺幣1千萬元，本院乃
    以有利被告紀宏威之方式，認定前述犯行發生於毒品危害防
    制條例生效施行前，且依刑法第2條第1項前段規定，以修正
    前毒品危害防制條例第4條第2項論處。是故，核被告紀宏威
    所為，係犯修正前毒品危害防制條例第4條第2項之運輸、販
    賣第二級毒品罪。被告紀宏威與程相偉間，有犯意聯絡及行
    為分擔，均為共同正犯。被告紀宏威如附表一編號1之販入
    、運輸第二級毒品之行為，如前述理由，為後階段之販賣第
    二級毒品行為所吸收，均不另論罪。被告紀宏威所犯上開2
    次共同販賣第二級毒品犯行，時間有別，犯意不同，應予分
    論併罰。
２、被告紀宏威曾因詐欺罪，經本院判處有期徒刑3月確定，甫於
    97年4月23日易科罰金執行完畢，有臺灣高等法院被告前案紀
    錄表可稽，其於5年之內，故意再犯本件有期徒刑以上之罪，
    各均構成累犯，應各加重其刑。惟販賣第二級毒品罪之法定
    本刑為無期徒刑部分，依法不得加重，僅得就其他有期徒刑
    、罰金刑部分加重。另被告紀宏威本身亦沾染毒癮，當係為
    求牟利獲取毒品吸食，始為本件犯行，所出售毒品數量非鉅
    ，其獲得之不法利益及對社會治安之危害性，尚難與中、上
    游之中、大盤商相提並論，且所為對於他人及國家社會侵害
    之程度尚非重大，是就其所犯上開販賣第二級毒品罪名，如
    量處最低度之無期徒刑或7年以上有期徒刑，仍屬情輕法重，
    衡情不無可憫，爰均依刑法第59條規定減輕其刑，並與前開
    累犯加重部分，各依刑法第71條第1項規定，先加後減之。
    至於辯護人請求依毒品危害防制條例第17條第2項之規定，
    為被告紀宏威減刑云云。查被告紀宏威於偵查中從未自白販
    賣第二級毒品犯行，辯稱：伊和程相偉向「紀自強」買的安
    非他命是自己要用，伊是借錢給程相偉，有聽說程相偉在賣
    安非他命，但不確定，伊沒有賣…要行使緘默權（偵字第
    554號卷第10-12頁、第21-23頁、第55頁）云云。而毒品危
    害防制條例第17條第2項減刑之要件，須「於偵查及審判中
    自白」，是故，本件情形並不符合上開減刑規定，本院自不
    得以該規定為被告紀宏威減刑，附此說明。
３、爰審酌被告紀宏威正值壯年，竟不思以正當途徑取得金錢，
    明知第二級毒品安非他命戕害人體身心健康非輕，卻為圖獲
    利而自高雄引進安非他命進入澎湖販賣，及其於偵查、準備
    程序中均否認犯行，直至證人程相偉於審理中證述相關犯行
    後始為坦承等一切情狀，分別量處如主文所示之刑，並定其
    應執行之刑。
（三）被告林鉦皓部分：
１、被告林鉦皓如附表三編號1所為，係犯毒品危害防制條例第4
    條第2項之運輸第二級毒品罪；如附表三編號2、附表四編號2
    所為，係犯毒品危害防制條例第4條第2項之販賣第二級毒品
    罪。又第二級毒品MDMA、MDA、安非他命及甲基安非他命等成
    分均屬安非他命類藥品，業經行政院衛生署75年7月11日衛署
    藥字第597627號公告，為有效管理安非他命類藥品與其衍生
    物之冊類及其製劑，重申公告禁止使用，而均屬藥事法第22
    條第1款所規定之禁藥。故行為人明知為禁藥即安非他命類藥
    品而轉讓與他人者，除成立毒品危害防制條例第8條第2項之
    「轉讓第二級毒品罪」外，亦構成藥事法第83條第1項之「轉
    讓禁藥罪」，此係屬同一犯罪行為而同時有二種法律可資處
    罰之「法規競合」情形，應依「重法優於輕法」、「後法優
    於前法」等法理，擇一處斷。而毒品危害防制條例第8條第2
    項轉讓第二級毒品罪之法定本刑為「六月以上五年以下有期
    徒刑，得併科新台幣七十萬元以下罰金」。93年4月21日修正
    後藥事法第83條第1項轉讓禁藥罪之法定本刑為「七年以下有
    期徒刑，得併科新台幣五百萬元以下罰金」。故除有轉讓之
    第二級毒品達毒品危害防制條例第8條第6項之一定數量，經
    依法加重其刑，致該法定刑較藥事法第83條第1項之法定刑為
    重之情形外，因藥事法第83條第1項為後法，且為重法，應優
    先適用藥事法處罰（最高法院96年度台上字第3582號判決意
    旨參照）。本件並無證據顯示被告林鉦皓轉讓蘇子芳之安非
    他命，數量已達行政院93年1月7日院台法字第0930080551號
    令頒轉讓持有毒品加重其持之數量標準第2條關於第二級毒品
    在10公克以上之規定，故依上開法規競合及重法優於輕法之
    原則，被告林鉦皓如附表四編號3所為，係犯藥事法第83條第
    1 項之轉讓禁藥罪。被告林鉦皓就附表三編號1之犯行，與程
    相偉、謝宜融間；就附表三編號2之犯行與程相偉間，各有犯
    意聯絡及行為分擔，各均為共同正犯。被告林鉦皓如附表三
    編號1之販入、運輸第二級毒品之行為，如前述理由，為後
    階段之販賣第二級毒品行為所吸收，不另論罪。被告林鉦皓
    所犯上開2次販賣暨共同販賣第二級毒品及轉讓禁藥犯行，
    時間有別，犯意不同，應予分論併罰。
２、按犯毒品危害防制條例第4條至第8條之罪，於偵查及審判中
    均自白者，減輕其刑，毒品危害防制條例第17條第2項定有
    明文。查被告林鉦皓於偵查及審判中均就違反毒品危害防制
    條例第4條之罪部分自白犯行，爰依毒品危害防制條例第17
    條第2項規定，就被告所犯販賣暨共同販賣第二級毒品部分
    犯行，減輕其刑。至於辯護人另以：被告林鉦皓前於警詢、
    偵查中供出，其曾於99年5月底6月初向鄭永達購買安非他命
    ，請求減輕其刑云云，然被告林鉦皓本件所販賣第二級毒品
    安非他命之來源，係與程相偉、謝宜融共同自高雄地區運輸
    回澎（即附表三編號1），已如前述，對照犯罪時間，本次
    所犯販賣安非他命之來源，顯與鄭永達無關，則本件自無毒
    品危害防制條例第17條第1項之適用，附此說明。爰審酌被
    告林鉦皓正值壯年，竟不思以正當途徑取得金錢，明知第二
    級毒品安非他命戕害人體身心健康非輕，卻為圖獲利而自高
    雄引進安非他命進入澎湖販賣，又轉讓安非他命供女友吸食
    ，助長毒品散布，及其犯後坦承犯行，尚具悔意等一切情狀
    ，分別量處如主文所示之刑，並定其應執行之刑。
（四）被告陳嘉琦部分：
１、核被告陳嘉琦如附表四編號1所為，係犯刑法第30條第1項、
    毒品危害防制條例第4條第2項之幫助販賣第二級毒品罪。被
    告上開幫助販賣第二級毒品罪，為幫助犯，依刑法第30條第
    2項規定減輕其刑。又被告陳嘉琦前與程相偉為男女朋友關
    係，因受人情影響，始為本件犯行，其介入程度不深，對於
    他人及國家社會侵害之程度尚非重大，實際上亦無利得，雖
    科以法定最低度刑，仍嫌過重，爰依刑法第59條規定，遞減
    輕其刑。爰審酌被告陳嘉琦應知毒品對人體之危害性，竟圖
    一己私利而幫助程相偉、林鉦皓販賣安非他命牟利，殘害國
    民身心健康，助長社會濫用毒品風氣，及其犯後坦承犯行，
    尚具悔意等一切情狀，量處如主文所示之刑。
２、又被告陳嘉琦前未曾因故意犯罪受有期徒刑以上刑之宣告，
    有卷附臺灣高等法院被告前案紀錄表可按，其因一時失慮，
    偶罹刑典，經此罪刑之宣告後，當知所警惕，信無再犯之虞
    ，本院認所宣告之刑以暫不執行為適當，爰併宣告緩刑五年
    ，以啟自新。
四、沒收部分：
（一）經警於99年6月30日在被告林鉦皓住處查扣之電子磅秤1個
      ，為被告林鉦皓所有、供各次販賣第二級毒品所用之物，
      應依毒品危害防制條例第19條第1項規定，於被告林鉦皓各
      次販賣第二級毒品罪刑項下宣告沒收，並於被告林鉦皓定
      應執行刑部分，一併宣告之。
（二）經警於99年6月30日在被告林鉦皓住處查扣之安非他命1小
      包（毛重0.5公克），係被告林鉦皓販賣安非他命後所剩餘
      ，應依毒品危害防制條例第18條第1項前段之規定，於被告
      林鉦皓最後一次販賣第二級毒品罪刑項下宣告沒收銷燬，
      並於被告定應執行刑部分，一併宣告之。
（三）被告程相偉於99年7月20日主動提出供查扣之電子磅秤1個
      ，為被告程相偉所有、供各次販賣第二級毒品所用之物，
      應依毒品危害防制條例第19條第1項規定，於被告程相偉
      各次販賣第二級毒品罪刑項下宣告沒收，並於被告程相偉
      定應執行刑部分，一併宣告之。
（四）被告程相偉、紀宏威、林鉦皓各次單獨或共同販賣第二級
      毒品所得之財物，各應依毒品危害防制條例第19條第1項
      之規定，在各次販賣毒品所示罪刑項下宣告沒收，如全部
      或一部不能沒收時，以其財產抵償之（共同販賣第二級部
      分，則宣告連帶沒收、抵償），並於各被告定應執行刑部
      分，一併宣告之
（五）被告程相偉所有之空氣槍1枝，具有殺傷力，已如前述，
      屬違禁物，應依刑法第38條第1項第1款之規定，於被告程
      相偉未經許可、持有具殺傷力空氣槍之罪刑項下宣告沒收
      ，並於被告程相偉定應執行刑部分，一併宣告之。至於扣
      案之子彈1批，為被告所有、供該空氣槍發射使用之物，併
      依刑法第38條第1項第2款規定，宣告沒收之。
（六）至於自被告林鉦皓住處查扣之愷他命1小包（毛重0.5公克
      ）、吸食工具1批、收納盒3盒、拉K管1支、安非他命吸食
      器1支、噴燈瓦斯1組；自被告程相偉住處查扣之愷他命10
      小包（毛重6公克）、吸食工具1批等物，均無證據顯示與
      本案犯行有關，爰均不予沒收，附此敘明。
上論斷，應依刑事訴訟法第299條第1 項前段，槍砲彈藥刀械
管制條例第8條第4項，修正前毒品危害防制條例第4條第2項，毒
品危害防制條例第4條第2項、第17條第2項、第18條第1項前段、
第19條第1項，藥事法第83條第1項，刑法第2條第1項前段、第11
條前段、第28條、第30條、第47條第1項、第59條、第42條第3項
、第74條第1項第1款、第38條第1項第1款、第2款，判決如主文
。
本案經檢察官吳巡龍到庭執行職務。
中    華    民    國   100    年    3     月    31    日
                  刑事庭  審判長法  官  管安露
                                法  官  陳順輝
                                法  官  李宛玲
以上正本證明與原本無異。
如不服本判決應於收受判決後10日內向本院提出上訴書狀，並應
敘述具體理由；其未敘述上訴理由者，應於上訴期間屆滿後20日
內向本院補提理由書（均須按他造當事人之人數附繕本）「切勿
逕送上級法院」。
中    華    民    國   100    年    3     月    31    日
                                書記官  劉竹苞
附錄本件判決論罪科刑法條：
毒品危害防制條例第4條第2項
製造、運輸、販賣第二級毒品者，處無期徒刑或 7 年以上有期
徒刑，得併科新臺幣 1 千萬元以下罰金。
藥事法第83條第1項
明知為偽藥或禁藥，而販賣、供應、調劑、運送、寄藏、牙保、
轉讓或意圖販賣而陳列者，處 7 年以下有期徒刑，得併科新臺
幣 5 百萬元以下罰金。
 附表一（程相偉、紀宏威共同運輸、販賣第二級毒品部分）
┌──┬─────┬─────┬──────┬─────┬─────┬──────┐
│編號│時間      │地點      │行為內容    │所犯罪名及│宣告沒收、│備註        │
│    │          │          │（貨幣單位：│宣告刑    │抵償之物  │            │
│    │          │          │新臺幣）    │          │（貨幣單位│            │
│    │          │          │            │          │：新臺幣）│            │
├──┼─────┼─────┼──────┼─────┼─────┼──────┤
│1   │98年5月間 │高雄市    │程相偉、紀宏│（程相偉、│          │起訴書附表編│
│    │某日      │          │威共同在高雄│紀宏威共同│          │號1         │
│    │          │          │市左營區「美│販入、運輸│          │            │
│    │          │          │麗派對」大樓│第二級毒品│          │            │
│    │          │          │3樓，以15-16│部分之犯行│          │            │
│    │          │          │萬元之代價，│，為後階段│          │            │
│    │          │          │向「紀自強」│之販賣第二│          │            │
│    │          │          │之不詳男子，│級毒品行為│          │            │
│    │          │          │購得第二級毒│所吸收，均│          │            │
│    │          │          │品安非他命10│不另論罪。│          │            │
│    │          │          │錢，再由紀宏│）        │          │            │
│    │          │          │威將上開安非│          │          │            │
│    │          │          │他命藏於己身│          │          │            │
│    │          │          │，以搭乘「台│          │          │            │
│    │          │          │華輪」自高雄│          │          │            │
│    │          │          │至澎湖之方式│          │          │            │
│    │          │          │，將上開安非│          │          │            │
│    │          │          │他命運輸至澎│          │          │            │
│    │          │          │湖。        │          │          │            │
│    │          │          │            │          │          │            │
├──┼─────┼─────┼──────┼─────┼─────┼──────┤
│2   │98年5月間 │馬公市陽明│黃玉琪以電話│程相偉、紀│未扣案之犯│起訴書附表編│
│    │某日晚上  │里永平街4 │向程相偉表示│宏威共同販│罪所得1000│號2         │
│    │          │號        │購毒需求，因│賣第二級毒│元，程相偉│            │
│    │          │          │安非他命由紀│品，紀宏威│、紀宏威連│            │
│    │          │          │宏威保管，程│累犯，程相│帶沒收，如│            │
│    │          │          │相偉再聯絡紀│偉處有期徒│全部或一部│            │
│    │          │          │宏威，持安非│刑參年捌月│不能沒收時│            │
│    │          │          │他命1小包（ │，紀宏威處│，以其等財│            │
│    │          │          │約0.1公克） │有期徒刑肆│產抵償之。│            │
│    │          │          │前往程相偉住│年。      │扣案程相偉│            │
│    │          │          │處交予黃玉琪│          │所有之電子│            │
│    │          │          │，得款1000元│          │磅秤1台沒 │            │
│    │          │          │。          │          │收。      │            │
├──┼─────┼─────┼──────┼─────┼─────┼──────┤
│3   │98年5月間 │馬公市陽明│林鉦皓至程相│程相偉、紀│未扣案之犯│起訴書附表編│
│    │某日晚上  │里永平街4 │偉住處，程相│宏威共同販│罪所得1000│號3         │
│    │          │號        │偉、紀宏威均│賣第二級毒│元，程相偉│            │
│    │          │          │在場，林鉦皓│品，紀宏威│、紀宏威連│            │
│    │          │          │表示購毒需求│累犯，程相│帶沒收，如│            │
│    │          │          │，紀宏威即交│偉處有期徒│全部或一部│            │
│    │          │          │付安非他命1 │刑參年捌月│不能沒收時│            │
│    │          │          │小包（約0.1 │，紀宏威處│，以其等財│            │
│    │          │          │公克），得款│有期徒刑肆│產抵償之。│            │
│    │          │          │1000元。    │年。      │扣案程相偉│            │
│    │          │          │            │          │所有之電子│            │
│    │          │          │            │          │磅秤1台沒 │            │
│    │          │          │            │          │收。      │            │
└──┴─────┴─────┴──────┴─────┴─────┴──────┘
附表二（程相偉販賣第二級毒品部分）
┌──┬─────┬─────┬──────┬─────┬─────┬──────┐
│編號│時間      │地點      │行為內容    │所犯罪名及│宣告沒收、│備註        │
│    │          │          │（貨幣單位：│宣告刑    │抵償之物  │            │
│    │          │          │新臺幣）    │          │（貨幣單位│            │
│    │          │          │            │          │：新臺幣）│            │
├──┼─────┼─────┼──────┼─────┼─────┼──────┤
│1   │98年7月19 │高雄市左營│程相偉在高雄│程相偉販賣│未扣案之犯│起訴書附表編│
│    │日中午    │區○○○路│市左營區謝宜│第二級毒品│罪所得    │號4         │
│    │          │800巷82號 │融住處，販賣│，處有期徒│17500元沒 │            │
│    │          │          │安非他命1錢 │刑參年捌月│收，如全部│            │
│    │          │          │予林鉦皓，得│。        │或一部不能│            │
│    │          │          │款17500元。 │          │沒收時，以│            │
│    │          │          │            │          │其財產抵償│            │
│    │          │          │            │          │之。扣案程│            │
│    │          │          │            │          │相偉所有之│            │
│    │          │          │            │          │電子磅秤1 │            │
│    │          │          │            │          │台沒收。  │            │
├──┼─────┼─────┼──────┼─────┼─────┼──────┤
│2   │98年9月20 │高雄市左營│程相偉在高雄│程相偉販賣│未扣案之犯│起訴書附表編│
│    │日左右    │區○○○路│市左營區謝宜│第二級毒品│罪所得    │號5         │
│    │          │800巷82號 │融住處，販賣│，處有期徒│10000元沒 │            │
│    │          │          │安非他命0.5 │刑參年捌月│收，如全部│            │
│    │          │          │錢予林鉦皓，│。        │或一部不能│            │
│    │          │          │得款10000元 │          │沒收時，以│            │
│    │          │          │。          │          │其財產抵償│            │
│    │          │          │            │          │之。扣案程│            │
│    │          │          │            │          │相偉所有之│            │
│    │          │          │            │          │電子磅秤1 │            │
│    │          │          │            │          │沒收。    │            │
├──┼─────┼─────┼──────┼─────┼─────┼──────┤
│3   │98年9月23 │高雄市左營│程相偉在高雄│程相偉販賣│未扣案之犯│起訴書附表編│
│    │日左右    │區○○○路│市左營區謝宜│第二級毒品│罪所得    │號6         │
│    │          │800巷82號 │融住處，販賣│，處有期徒│17000元沒 │            │
│    │          │          │安非他命1錢 │刑參年捌月│收，如全部│            │
│    │          │          │予林鉦皓，得│。        │或一部不能│            │
│    │          │          │款17000元。 │          │沒收時，以│            │
│    │          │          │            │          │其財產抵償│            │
│    │          │          │            │          │之。扣案程│            │
│    │          │          │            │          │相偉所有之│            │
│    │          │          │            │          │電子磅秤1 │            │
│    │          │          │            │          │台沒收。  │            │
├──┼─────┼─────┼──────┼─────┼─────┼──────┤
│4   │98年10月4 │高雄市左營│程相偉在高雄│程相偉販賣│未扣案之犯│起訴書附表編│
│    │日左右    │區○○○路│市左營區謝宜│第二級毒品│罪所得    │號7         │
│    │          │800巷82號 │融住處，販賣│，處有期徒│7000元沒收│            │
│    │          │          │安非他命0.5 │刑參年捌月│，如全部或│            │
│    │          │          │錢予林鉦皓，│。        │一部不能沒│            │
│    │          │          │得款7000元。│          │收時，以其│            │
│    │          │          │            │          │財產抵償之│            │
│    │          │          │            │          │。扣案程相│            │
│    │          │          │            │          │偉所有之電│            │
│    │          │          │            │          │子磅秤1台 │            │
│    │          │          │            │          │沒收。    │            │
├──┼─────┼─────┼──────┼─────┼─────┼──────┤
│5   │98年12月底│馬公市陽明│程相偉在其住│程相偉販賣│未扣案之犯│起訴書附表編│
│    │或1月初   │里永平街4 │處販賣安非他│第二級毒品│罪所得    │號14        │
│    │          │號        │命1小包予黃 │，處有期徒│5000元沒收│            │
│    │          │          │玉琪（黃玉琪│刑參年捌月│，如全部或│            │
│    │          │          │係與許心潔合│。        │一部不能沒│            │
│    │          │          │資，得款5000│          │收時，以其│            │
│    │          │          │元。        │          │財產抵償之│            │
│    │          │          │            │          │。扣案程相│            │
│    │          │          │            │          │偉所有之電│            │
│    │          │          │            │          │子磅秤1台 │            │
│    │          │          │            │          │沒收。    │            │
└──┴─────┴─────┴──────┴─────┴─────┴──────┘
附表三（程相偉、林鉦皓、謝宜融共同運輸第二級毒品；程相偉
        、林鉦皓共同販賣第二級毒品；程相偉、謝宜融共同運
        輸第二級毒品部分）
┌──┬─────┬─────┬──────┬─────┬─────┬──────┐
│編號│時間      │地點      │行為內容    │所犯罪名及│宣告沒收、│備註        │
│    │          │          │（貨幣單位：│宣告刑    │抵償之物  │            │
│    │          │          │新臺幣）    │          │（貨幣單位│            │
│    │          │          │            │          │：新臺幣）│            │
├──┼─────┼─────┼──────┼─────┼─────┼──────┤
│1   │98年10月間│高雄市    │程相偉、林鉦│（程相偉、│          │起訴書附表編│
│    │某日      │          │皓共謀，推由│林鉦皓共同│          │號8         │
│    │          │          │程相偉前往高│販入、運輸│          │            │
│    │          │          │雄地區，以  │第二級毒品│          │            │
│    │          │          │22000元之價 │部分之犯行│          │            │
│    │          │          │格向綽號「黃│，為後階段│          │            │
│    │          │          │鴻霖」之不詳│之販賣第二│          │            │
│    │          │          │男子購買安非│級毒品行為│          │            │
│    │          │          │他命5錢。「 │所吸收，均│          │            │
│    │          │          │黃鴻霖」委請│不另論罪。│          │            │
│    │          │          │「陸依齡」將│）        │          │            │
│    │          │          │上開安非他命│          │          │            │
│    │          │          │，持往高雄市│          │          │            │
│    │          │          │龍勝路156 號│          │          │            │
│    │          │          │7樓交予程相 │          │          │            │
│    │          │          │偉之女友謝宜│          │          │            │
│    │          │          │融，再由謝宜│          │          │            │
│    │          │          │融將上開安非│          │          │            │
│    │          │          │他命藏於己身│          │          │            │
│    │          │          │，與程相偉共│          │          │            │
│    │          │          │同搭乘飛機自│          │          │            │
│    │          │          │高雄至澎湖之│          │          │            │
│    │          │          │方式，將上開│          │          │            │
│    │          │          │安非他命運輸│          │          │            │
│    │          │          │至澎湖。    │          │          │            │
│    │          │          │            │          │          │            │
├──┼─────┼─────┼──────┼─────┼─────┼──────┤
│2   │98年10月20│馬公市「中│程相偉、林鉦│程相偉、林│未扣案之犯│起訴書附表編│
│    │日5時至6時│興飯店」  │皓共謀，推由│鉦皓共同販│罪所得500 │號9         │
│    │          │501號房   │林鉦皓與綽號│賣第二級毒│元，程相偉│            │
│    │          │          │「蝴蝶」之紀│品安非他命│、林鉦皓連│            │
│    │          │          │雅雯聯絡，以│，各均處有│帶沒收，如│            │
│    │          │          │1000元之價格│期徒刑參年│全部或一部│            │
│    │          │          │，販賣安非他│捌月。    │不能沒收時│            │
│    │          │          │命1小包（約 │          │，以其等財│            │
│    │          │          │0.1 公克），│          │產抵償之。│            │
│    │          │          │紀雅雯僅交付│          │扣案程相偉│            │
│    │          │          │500元，尚餘 │          │、林鉦皓所│            │
│    │          │          │500元未付款 │          │有之電子磅│            │
│    │          │          │。          │          │秤各1台沒 │            │
│    │          │          │            │          │收。      │            │
├──┼─────┼─────┼──────┼─────┼─────┼──────┤
│3   │98年12月至│高雄市    │程相偉先以電│（程相偉運│          │起訴書附表編│
│    │99年1月間 │          │話向「黃鴻霖│販入、輸第│          │號11        │
│    │某日      │          │」表示欲以  │二級毒品部│          │            │
│    │          │          │22000元之價 │分之犯行，│          │            │
│    │          │          │格，購買安非│為後階段之│          │            │
│    │          │          │他命5錢，「 │販賣第二級│          │            │
│    │          │          │黃鴻霖」再委│毒品行為所│          │            │
│    │          │          │請「陸依齡」│吸收，均不│          │            │
│    │          │          │持往高雄市龍│另論罪。）│          │            │
│    │          │          │勝路156號7樓│          │          │            │
│    │          │          │交予謝宜融，│          │          │            │
│    │          │          │再由謝宜融將│          │          │            │
│    │          │          │上開安非他命│          │          │            │
│    │          │          │藏於己身，以│          │          │            │
│    │          │          │搭乘飛機自高│          │          │            │
│    │          │          │雄至澎湖之方│          │          │            │
│    │          │          │式，將上開安│          │          │            │
│    │          │          │非他命運輸至│          │          │            │
│    │          │          │澎湖。      │          │          │            │
│    │          │          │            │          │          │            │
└──┴─────┴─────┴──────┴─────┴─────┴──────┘
附表四（林鉦皓轉讓、販賣第二級毒品；陳嘉琦幫助販賣第二級
        毒品部分）
┌──┬─────┬─────┬──────┬─────┬─────┬──────┐
│編號│時間      │地點      │行為內容    │所犯罪名及│宣告沒收、│備註        │
│    │          │          │（貨幣單位：│宣告刑    │、抵償、沒│            │
│    │          │          │新臺幣）    │          │收銷燬之物│            │
│    │          │          │            │          │（貨幣單位│            │
│    │          │          │            │          │：新臺幣）│            │
├──┼─────┼─────┼──────┼─────┼─────┼──────┤
│1   │98年10月至│馬公市「玉│陳嘉琦明知程│陳嘉琦幫助│          │起訴書附表編│
│    │12月間某日│堂飯店」某│相偉託其轉交│販賣第二級│          │號10        │
│    │          │房間      │林鉦皓之包裹│毒品安非他│          │            │
│    │          │          │，內係供販售│命，處有期│          │            │
│    │          │          │他人所用之安│徒刑貳年，│          │            │
│    │          │          │非他命，竟仍│緩刑伍年。│          │            │
│    │          │          │攜至「玉堂飯│          │          │            │
│    │          │          │店」林鉦皓租│          │          │            │
│    │          │          │房處交付，並│          │          │            │
│    │          │          │代林鉦皓轉交│          │          │            │
│    │          │          │販毒所得予程│          │          │            │
│    │          │          │相偉。      │          │          │            │
├──┼─────┼─────┼──────┼─────┼─────┼──────┤
│2   │98年12月4 │馬公市「玉│黃玉琪以電話│林鉦皓販賣│未扣案之犯│起訴書附表編│
│    │日4時23分 │堂飯店」  │向林鉦皓表示│第二級毒品│罪所得3000│號12        │
│    │          │606號房   │購毒需求，林│安非他命，│元沒收，如│            │
│    │          │          │鉦皓以3000元│處有期徒刑│全部或一部│            │
│    │          │          │之代價，販賣│參年捌月。│不能沒收時│            │
│    │          │          │安非他命3小 │          │，以其財產│            │
│    │          │          │包（每小包約│          │抵償之。林│            │
│    │          │          │0.1公克）予 │          │鉦皓所有之│            │
│    │          │          │黃玉琪。    │          │電子磅秤1 │            │
│    │          │          │            │          │台沒收。扣│            │
│    │          │          │            │          │案之安非他│            │
│    │          │          │            │          │命1小包（ │            │
│    │          │          │            │          │毛重0.5公 │            │
│    │          │          │            │          │克）沒收銷│            │
│    │          │          │            │          │燬。      │            │
├──┼─────┼─────┼──────┼─────┼─────┼──────┤
│3   │99年6月29 │馬公市永和│林鉦皓無償轉│林鉦皓明知│          │起訴書附表編│
│    │日19時許  │街11巷14號│讓安非他命供│為禁藥而轉│          │號22        │
│    │          │5樓       │女友蘇子芳施│讓，處有期│          │            │
│    │          │          │用。        │徒刑陸月。│          │            │
└──┴─────┴─────┴──────┴─────┴─────┴──────┘
附表五（程相偉受黃玉琪幫助販賣第二級毒品部分）
┌──┬─────┬─────┬──────┬─────┬─────┬──────┐
│編號│時間      │地點      │行為內容    │所犯罪名及│宣告沒收、│備註        │
│    │          │          │（貨幣單位：│宣告刑    │抵償之物  │            │
│    │          │          │新臺幣）    │          │（貨幣單位│            │
│    │          │          │            │          │：新臺幣）│            │
│    │          │          │            │          │          │            │
├──┼─────┼─────┼──────┼─────┼─────┼──────┤
│1   │99年1月間 │馬公市「中│黃玉琪基於幫│程相偉販賣│未扣案之犯│起訴書附表編│
│    │某日      │興飯店」  │助販賣第二級│第二級毒品│罪所得4000│號15        │
│    │          │401號房   │毒品犯意，邀│，處有期徒│元沒收，如│            │
│    │          │          │陳建鴻至其住│刑參年捌月│全部或一部│            │
│    │          │          │處與程相偉認│。        │不能沒收時│            │
│    │          │          │識，並要陳建│          │，以其財產│            │
│    │          │          │鴻介紹朋友向│          │抵償之。程│            │
│    │          │          │程相偉購買安│          │相偉所有之│            │
│    │          │          │非他命。程相│          │電子磅秤1 │            │
│    │          │          │偉當場以4000│          │台沒收。  │            │
│    │          │          │元之價格，販│          │          │            │
│    │          │          │賣安非他命1 │          │          │            │
│    │          │          │小包予陳建鴻│          │          │            │
│    │          │          │，然陳建鴻以│          │          │            │
│    │          │          │交付K他命6小│          │          │            │
│    │          │          │包折抵。    │          │          │            │
│    │          │          │            │          │          │            │
├──┼─────┼─────┼──────┼─────┼─────┼──────┤
│2   │99年1月7日│馬公市陽明│黃玉琪代楊儀│程相偉販賣│未扣案之犯│起訴書附表編│
│    │4時53分   │里永平街4 │琳以2500元之│第二級毒品│罪所得2500│號16        │
│    │          │號        │價格，向程相│，處有期徒│元沒收，如│            │
│    │          │          │偉購買安非他│刑參年捌月│全部或一部│            │
│    │          │          │命1小包（約 │。        │不能沒收時│            │
│    │          │          │1/6 錢），再│          │，以其財產│            │
│    │          │          │交給楊儀琳。│          │抵償之。程│            │
│    │          │          │            │          │相偉所有之│            │
│    │          │          │            │          │電子磅秤1 │            │
│    │          │          │            │          │台沒收。  │            │
├──┼─────┼─────┼──────┼─────┼─────┼──────┤
│3   │99年1月26 │馬公市陽明│黃玉琪代陳建│程相偉販賣│未扣案之犯│起訴書附表編│
│    │日凌晨    │里永平街4 │鴻以4000元之│第二級毒品│罪所得4000│號17        │
│    │          │號        │價格，向程相│，處有期徒│元沒收，如│            │
│    │          │          │偉購買安非他│刑參年捌月│全部或一部│            │
│    │          │          │命1小包（約 │。        │不能沒收時│            │
│    │          │          │1/3錢），再 │          │，以其財產│            │
│    │          │          │交給陳建鴻。│          │抵償之。程│            │
│    │          │          │            │          │相偉所有之│            │
│    │          │          │            │          │電子磅秤1 │            │
│    │          │          │            │          │台沒收。  │            │
├──┼─────┼─────┼──────┼─────┼─────┼──────┤
│4   │99年1月30 │馬公市陽明│黃玉琪代楊儀│程相偉販賣│未扣案之犯│起訴書附表編│
│    │日        │里永平街4 │琳以1000元之│第二級毒品│罪所得1000│號18        │
│    │          │號        │價格，向程相│，處有期徒│元沒收，如│            │
│    │          │          │偉購買安非他│刑參年捌月│全部或一部│            │
│    │          │          │命1小包（約 │。        │不能沒收時│            │
│    │          │          │0.1公克）， │          │，以其財產│            │
│    │          │          │再交給楊儀琳│          │抵償之。程│            │
│    │          │          │。          │          │相偉所有之│            │
│    │          │          │            │          │電子磅秤1 │            │
│    │          │          │            │          │台沒收。  │            │
└──┴─────┴─────┴──────┴─────┴─────┴──────┘